臺灣臺中地方法院刑事判決　　　　　　100年度訴緝字第320號
公　訴　人　臺灣臺中地方法院檢察署檢察官
被　　　告　林來順
上列被告因違反毒品危害防制條例案件，經檢察官提起公訴（99
年度毒偵字第4633號），本院依簡式審判程序，判決如下：
    主    文
林來順施用第一級毒品，累犯，處有期徒刑捌月。又持有第二級
毒品，累犯，處有期徒刑肆月，扣案之第二級毒品甲基安非他命
貳包（含包裝袋貳只，驗餘淨重分別為零點壹零貳玖公克、零點
壹零貳伍公克），沒收銷燬之。應執行有期徒刑拾月，扣案之第
二級毒品甲基安非他命貳包（含包裝袋貳只，驗餘淨重分別為零
點壹零貳玖公克、零點壹零貳伍公克），沒收銷燬之。
    犯罪事實
一、林來順前於民國95年間因施用毒品案件，經本院裁定送觀察
    、勒戒後，認有繼續施用毒品傾向，再經本院裁定令入戒治
    處所施以強制戒治，嗣因無繼續戒治必要，而於96年9 月14
    日停止其處分出監並付保護管束，迄96年12月10日強制戒治
    期滿，並由臺灣臺中地方法院檢察署檢察官以96年度戒毒偵
    字第183 號為不起訴處分確定。其前因違反肅清煙毒條例、
    麻醉藥品管制條例、槍砲彈藥刀械管制條例、妨害兵役治罪
    條例等5 罪，分別經法院判處有期徒刑3 年6 月、9 月、1
    年2 月、8 月、3 月，入監執行後於92年7 月9 日假釋出監
    付保護管束。再因違反毒品危害防制條例案件，經本院以96
    年度訴字第1012號判決處以有期徒刑1 年，減為有期徒刑6
    月；又犯竊盜、傷害罪，經本院分別以95年度易字第3813號
    判決處以有期徒刑8 月、95年度易字第1455號判決處以有期
    徒刑3 月，經裁定減刑為有期徒刑4 月、1 月15日，上開3
    罪，嗣經裁定應執行有期徒刑10月。前開假釋亦遭撤銷、該
    5 罪經裁定減刑及定應執行刑後殘刑7 月24日，與上開應執
    行有期徒刑10月部分接續執行，於98年1 月6 日執行完畢。
    詎其不知悔改，復於前開觀察勒戒、強制戒治處分執行完畢
    釋放後5 年內，基於施用第一級毒品海洛因之犯意，於99年
    11月30日22時許，在其位於臺中市○○區○○路2 段34巷36
    號4 樓之住處內，以將海洛因摻水放入針筒注射之方式，施
    用海洛因1 次。另其明知甲基安非他命係毒品危害防制條例
    第2 條第2 項第2 款所規定列管之第二級毒品，不得非法持
    有，竟基於持有第二級毒品甲基安非他命之犯意，於99年12
    月1 日15時許，在臺中縣大里市（現改制為臺中市○里區○
    ○○路235 之4 號前，向莫育誌（另由本院以100 年度訴字
    第753 號判決處刑）無償取得甲基安非他命2 包（驗餘淨重
    分別為0.1029公克、0.1025公克）而持有之。嗣因渠等形跡
    可疑，經巡邏員警上前盤查，當場自林來順身上扣得上開甲
    基安非他命2 小包等物。
二、案經臺中縣（現改制為臺中市政府）警察局霧峰分局報請臺
    灣臺中地方法院檢察署檢察官偵查起訴。
    理    由
一、被告林來順所犯係法定刑為死刑、無期徒刑、最輕本刑為3
    年以上有期徒刑以外之罪，於準備程序進行中被告就被訴事
    實為有罪陳述，由受命法官告知簡式審判程序要旨並聽取其
    與檢察官之意見，經被告同意適用簡式審判程序後，本院亦
    認無不得或不宜改依簡式審判程序進行之處，爰依刑事訴訟
    法第273 條之1 第1 項、第284 條之1 規定，本院合議庭裁
    定由受命法官獨任進行簡式審判程序，合先敘明。
二、上揭犯罪事實，業據被告於警、偵訊及本院審理中坦承不諱
    ，且被告為警查獲後所採集之尿液，經以氣相層析質譜分析
    法（GC/MS ）檢驗結果，確呈第一級毒品海洛因代謝物嗎啡
    、可待因陽性反應乙情，有銓昕科技股份有限公司99年12月
    17 日 濫用藥物尿液檢驗報告（報告編號：9C060010）、臺
    中縣警察局霧峰分局尿液真實姓名對照表（檢體代號：F990
    72）各1 份在卷可憑，且扣案之透明結晶2 包，經送請行政
    院衛生署草屯療養院以化學呈色法及氣相層析質譜儀分析法
    鑑定結果，確檢出第二級毒品甲基安非他命成分，此有該院
    99年12月9 日草療鑑字第0991200040號鑑定書1 紙附卷可稽
    ，此外，復有臺中縣警察局霧峰分局扣押筆錄、扣押物品目
    錄表及清單各1 份、刑案現場測繪圖、蒐證照片等在卷可參
    。綜上所述，足徵被告自白核與事實相符，堪予採信。又被
    告於95年間因施用毒品案件，經本院裁定送觀察、勒戒後，
    認有繼續施用毒品傾向，再經本院裁定令入戒治處所施以強
    制戒治，嗣因無繼續戒治必要，而於96年9 月14日停止其處
    分出監並付保護管束，迄96年12月10日強制戒治期滿，復於
    前開觀察勒戒、強制戒治處分執行完畢釋放後5 年內，再犯
    本件施用第一級毒品犯行，應依法追訴，本院自得予以論罪
    科刑。
三、核被告所為，分別係犯毒品危害防制條例第10條第1 項之施
    用第一級毒品罪、同條例第11條第2 項之持有第二級毒品罪
    。被告為供施用而持有第一級毒品，其持有第一級毒品之低
    度行為，已為施用第一級毒品之高度行為所吸收，不另論罪
    。其所犯施用第一級毒品罪、持有第二級毒品罪，犯意個別
    ，行為互殊，應予分論併罰。被告有如事實欄所載前科紀錄
    ，甫於98年1 月6 日執行完畢，有臺灣高等法院被告前案紀
    錄表1 份附卷可考，其受有期徒刑執行完畢後，5 年內故意
    再犯本件有期徒刑以上之2 罪，為累犯，均應依刑法第47條
    第1 項之規定，加重其刑。本院審酌被告前因施用毒品案件
    ，經施以觀察、勒戒、強制戒治，有上揭臺灣高等法院被告
    前案紀錄表1 份可按，竟再為本件施用第一級毒品、持有第
    二級毒品犯行，顯見其戒絕毒癮之意志不堅，未能體悟施用
    毒品對自己、家人造成之傷害及社會之負擔，自屬可議；惟
    念其犯後坦承犯行，態度尚佳，以及施用毒品本質上係屬戕
    害自身健康之行為，尚未直接危害他人，反社會性程度應屬
    較低等一切情狀，分別量處如主文所示之刑，並定其應執行
    之刑，藉資懲戒。扣案之透明結晶2 包，經鑑定結果確檢出
    第二級毒品甲基安非他命成分，業如上述，而包裝袋與其上
    殘留之毒品，已難以分析剝離，自應與第二級毒品甲基安非
    他命同視，應依上開規定宣告沒收銷燬之；至鑑驗耗損之毒
    品，既已滅失，無庸再宣告沒收銷燬；另扣案Pierre Cardi
    n 廠牌行動電話1 支（門號0000000000之SIM 卡1 張），雖
    係被告所有，然其否認為本件犯罪所用之物，且查無證據證
    明與本件犯行相關，爰不諭知沒收，一併敘明。
據上論斷，應依刑事訴訟法第273 條之1 第1 項、第284 條之1
、第299 條第1 項前段，毒品危害防制條例第10條第1 項、第11
條第2 項、第18條第1 項前段，刑法第11條、第47條第1 項、第
51條第5 款，判決如主文。
本案經檢察官詹益昌到庭執行職務。
中    華    民    國    100   年    10    月    25    日
                  刑事第十五庭  法  官  王品惠
以上正本證明與原本無異。
如不服本判決應於收受本判決後10日內向本院提出上訴書狀，並
應敘述具體理由，如未敘述上訴理由者，應於上訴期間屆滿後20
日內補提理由書狀於本院（均須按他造當事人之人數附繕本）「
切勿逕送上級法院」。
中    華    民    國    100   年    10    月    25    日
                                書記官  蔡秋明
附錄本案所犯法條：
毒品危害防制條例第10條第1 項
施用第一級毒品者，處6 月以上5 年以下有期徒刑。
毒品危害防制條例第11條第2 項
持有第二級毒品者，處2 年以下有期徒刑、拘役或新臺幣3 萬元
以下罰金。